【裁判字號】    94,上易,2241
【裁判日期】    950406
【裁判案由】    毒品危害防制條例
【裁判全文】
臺灣高等法院刑事判決                94年度上易字第2241號
上  訴  人  臺灣士林地方法院檢察署檢察官
被      告  甲○○
                  （現於臺灣臺北監獄臺北分監另案執行中）
上列上訴人因被告違反毒品危害防制條例案件，不服臺灣士林地
方法院94年度易字第289號，中華民國94年9月6日第一審判決（
起訴案號：臺灣士林地方法院檢察署94年度毒偵字第451號；併
辦案號：95年度毒偵字第1536號、第1865號、第6044號），提起
上訴，本院判決如下：
    主  文
原判決撤銷。
甲○○連續施用第二級毒品，累犯，處有期徒刑玖月。
扣案第二級毒品安非他命肆小包（淨重共貳點壹參公克），應沒
收銷燬之。
    犯罪事實
一、甲○○曾於民國85年間犯恐嚇罪，經臺灣士林地方法院以85
    年度訴字第390號判處有期徒刑 7月，緩刑3年，嗣經撤銷緩
    刑，入監服刑，於91年8月5日縮短刑期假釋出獄，於92 年4
    月 9日縮短刑期期滿，視為執行完畢。又曾因施用毒品案件
    ，經觀察、勒戒後，認無繼續施用毒品傾向，經臺灣士林地
    方法院檢察署檢察官於民國87年9月16日以87年度偵字第593
    2 號偵查終結處分不起訴確定；又因施用毒品案件，經觀察
    勒戒後，認有繼續施用毒品之傾向，經臺灣板橋地方法院判
    處有期徒刑6月確定，並裁定送強制戒治，嗣於89年12月4日
    停止戒治付保護管束，並於90年6月6日保護管束期滿釋放，
    猶不知悔改，復基於施用第二級毒品安非他命之概括犯意，
    自93年10月底起至94年 8月27日10時許，在臺北市○○區○
    ○路某賓館內及其他不詳處所，連續施用第二級毒品安非他
    命多次，分別於下列時地為警查獲：
  (一)、於93年11月10日下午 5時35分許，在臺北市○○區○○路
      145號前查獲，並扣得安非他命4小包（淨重合計二‧一三
      公克），經帶回警局採集尿液送驗呈安非他命陽性反應。
  (二)、於94年7月11日下午4時許，在臺北縣三重市○○○路○段
      3巷10路4樓為警查獲，經帶回警局採集尿液送驗呈安非他
      命陽性反應（95年度毒偵字第1563號併辦意旨書）。
  (三)、於94年8月3日凌晨 5時15分許，在臺北縣三重市○○路○
      段50號2樓之1為警查獲，經帶回警局採集尿液送驗呈安非
      他命陽性反應（94年度毒偵字第6044號併辦意旨書）。
  (四)、於94年8月27日下午9時30分許，在臺北市○○區○○路環
      河北路口被警查獲，並扣得安非他命 2小包（共淨重一‧
      四六公克），經帶回警局採集尿液送驗呈安非他命陽性反
      應（94年度毒偵字第1865號併辦意旨書）。
    理  由
一、上開事實，業經被告甲○○於警詢時、檢察官偵查中、原審
    及本院審理中坦承不諱，並有臺灣檢驗科技股份有限公司濫
    用藥物尿液檢驗報告四紙（核退字第2973號卷第40頁至41頁
    、毒偵字第1536號卷第25頁、毒偵字第6044號卷第 8頁、第
    10頁；毒偵字第1965號第89頁）可稽，扣案之物品，經鑑定
    後發現確實是第二級毒品，有毒品初步鑑定報告單一紙（毒
    偵字第451號卷第52頁 ），足稽被告自白與事實相符，自得
    作為判斷之依據。本件事證明確，被告犯行以認定，應依法
    論科。
二、核被告甲○○所為，係犯毒品危害防制條例第10條第 2項之
    罪。檢察官僅就被告「93年10月底至年11月10日止」之犯行
    ，提起公訴，至於其他部分則未經記載於起訴書，惟查此部
    分之事實，與經檢察官起訴並經法院論罪科刑部分，有連續
    犯裁判上一罪之關係，為起訴效力所及，並經檢察官移送併
    辦，本院自得合一審判。其持有第二級毒品安非他命之低度
    行為為施用之高度行為所吸收，不另論罪。被告所為數次施
    用第二級毒品之行為，時間緊接，所犯構成要件相同之罪名
    ，顯係出於概括之犯意為之，為連續犯，應依刑法第56條之
    規定以一罪論，並加重其刑。被告有事實補充欄之前科犯行
    ，經法院判處有期徒刑7月，經假釋出獄後，於92年 4月9日
    縮短刑期期滿，視為執行完畢，有台灣高等法院被告全國前
    案紀錄表在卷可按，其於有期徒刑執行完畢後 5年內再犯有
    期徒刑以上之本罪，為累犯，應依法遞加重其刑。
三、原判決以犯罪事證明確，對被告甲○○予以論科，固非無見
    ，惟查被告尚有起訴書所載事實以外之犯罪事實，原判決未
    及審酌，尚有未合。
四、檢察官以原判決未及審酌與起訴論罪科刑部分有裁判上一罪
    之其他犯罪事實，指摘原判決不當，為有理由，自應由本院
    將原判決予以撤銷改判。爰審酌被告犯罪之動機、目的、手
    段、犯人之生活狀況、品行、智識程度、犯罪所生之危害、
    且為累犯等一切情狀，量處有期徒刑九月。扣案之第二級毒
    品安非他命 4小包（淨重共2.13公克），應依毒品危害防制
    條例第18條第1項前段之規定，沒收銷燬之。
據上論斷，應依刑事訴訟法第369條第1項前段、第364條、第299
條第1項前段，毒品危害防制條例第10條第2項、第18條第 1項前
段、刑法第11條、第47條、第56條，判決如主文。
本案經檢察官黃東焄到庭執行職務。
中    華    民    國    95    年    4     月    6     日
                  刑事第一庭    審判長法  官  蔡  長  溪
                                      法  官  陳  春  秋
                                      法  官  林  俊  益
以上正本證明與原本無異。
不得上訴。
                                      書記官  廖  月  女
中    華    民    國    95    年    4     月    7     日
附錄：本案論罪科刑法條全文
毒品危害防制條例第10條第2項：
施用第二級毒品者，處 3 年以下有期徒刑。


司法院資訊處製作；財團法人民間司法改革基金會備份。
